【裁判字號】    97,交易,71
【裁判日期】    971024
【裁判案由】    公共危險等
【裁判全文】
臺灣基隆地方法院刑事判決              97年度交易字第71號
公  訴  人  臺灣基隆地方法院檢察署檢察官
被      告  丙○○
上列被告因公共危險等案件，經檢察官聲請以簡易判決處刑（97
年度速偵字第406 號），本院認不宜以簡易判決處刑，改依通常
程序審理，判決如下：
    主  文
丙○○服用酒類，不能安全駕駛動力交通工具而駕駛，累犯，處
有期徒刑月，如易科罰金，以新台幣壹仟元折算壹日。
被訴業務過失傷害部分，公訴不受理。
    事  實
一、丙○○前因違反毒品危害防制條例案件，經本院以96年度易
    字第200 號判決判處有期徒刑5 月確定，復經本院依據中華
    民國96年罪犯減刑條例之規定，以96年度聲減字第756 號裁
    定減刑為有期徒刑2 月15日，於民國96年8 月6 日因易科罰
    金執行完畢；詎其未知悔悟，於97年9 月2 日下午2 時許，
    在位於基隆市○○區○○路151 巷2 之10號底層住處飲用高
    梁酒，已達不能安全駕駛動力交通工具之程度，竟於同日下
    午4 時許，駕駛車號193-PB號營業用小客車，沿基隆市○○
    路往北寧路方向行駛，於同日下午4 時50分許，在基隆市○○區○○路、中正路與祥豐街口，因不勝酒力，撞擊前方由
    甲○○駕駛車號N9D-018 號重型機車、戊○○駕駛車號PXL-
    401 號（檢察官聲請簡易判決處刑書誤載為「PXL-401p號」
    ）重型機車、丁○○駕駛車號553-CFS 號重型機車，致甲○○、戊○○及丁○○分別受有骨折及身體多處擦挫傷等傷害
    （業務過失傷害部分業據撤回告訴，詳後述），嗣經警方據
    報前往現場處理，於同日下午5 時31分許，以儀器測試丙○○呼氣中酒精濃度達每公升0.62毫克，上情始為警所悉。
二、案經基隆市警察局第二分局報請臺灣基隆地方法院檢察署檢
    察官偵查起訴。
    理  由
甲、程序方面
壹、檢察官就被告丙○○所涉公共危險及業務過失傷害等犯行，
    原聲請以簡易判決處刑，惟因被告所涉業務過失傷害之犯行
    ，業經告訴人甲○○、戊○○及丁○○撤回告訴（詳後述）
    ，依法應為不受理之諭知，而有刑事訴訟法第451 條之1 第
    4 項第3 款之情形，故本院認為本案不宜以簡易判決處刑，
    爰依職權改依通常程序審理。
貳、按最重本刑為3 年以下有期徒刑、拘役或專科罰金之罪，經
    第二審判決者，不得上訴於第三審法院，刑事訴訟法第376
    條第1 款定有明文。又除簡式審判程序、簡易程序及第376
    條第1 款、第2 款所列之罪之案件外，第一審應行合議審判
    ，96年3 月21日公布、同年月23日施行之刑事訴訟法第284
    條之1 亦有明文。本件被告涉犯刑法第185 條之3 及同法第
    284 條第2 項前段等罪，均屬最重本刑為3 年以下有期徒刑
    之罪，依上開規定得行獨任審判，附此敘明。
乙、有罪方面
壹、證據能力部分
    按被告以外之人於審判外之言詞或書面陳述，除法律有規定
    者外，不得作為證據；又被告以外之人於審判外之陳述，雖
    不符合刑事訴訟法第159 條之1 至第159 條之4 之規定，而
    經當事人於審判程序同意作為證據，法院審酌該言詞陳述或
    書面陳述作成時之情況，認為適當者，亦得為證據，而當事
    人、代理人或辯護人於法院調查證據時，知有上開不得為證
    據之情形，而未於言詞辯論終結前聲明異議者，視有前項之
    同意，刑事訴訟法第159 條第1 項及第159 條之5 分別定有
    明文。本件證人甲○○、戊○○及丁○○於警詢中所為之陳
    述，雖為被告以外之人於審判外之言詞陳述，然經本院於審
    判程序提示予被告並告以要旨，經被告表示無意見，且未聲
    明異議，又本院審酌上開證人警詢筆錄之記載，並無不正取
    供之情事，且證人於警詢時並無具結之可能，故就此等審判
    外言詞陳述作成時之情況，應認為適當，依前揭法條意旨，
    得援為本案證據。
貳、事實認定方面
    上開事實，業據被告於警詢、偵查及本院審理時坦承不諱，
    核與證人甲○○、戊○○及丁○○於警詢時證述之情節相符
    ，並有現場圖、現場照片在卷可稽；又按呼氣中酒精濃度達
    每公升0.5 毫克者，會產生反應較慢、感覺降低、影響駕駛
    等輕至中度中毒症狀，呼氣中酒精濃度達每公升0.75毫克者
    ，會產生思考改變及個性行為改變之中毒症狀，而呼氣中酒
    精濃度達每公升0.55毫克者，肇事率為一般人之10倍，呼氣
    中酒精濃度達每公升0.75毫克者，肇事率為一般人之25倍，
    此有行政院國軍退除役官兵輔導委員會臺北榮民總醫院88年
    5 月5 日（88）北總內字第26868 號函在卷可憑，本件被告
    於97年9 月2 日下午5 時31分許，經警以儀器測試後，呼氣
    中酒精濃度達每公升0.62毫克，此有酒精濃度測試表附卷可
    稽，參以被告於駕車行駛過程中，撞及甲○○、戊○○及丁○○駕駛機車之駕駛行為，另警方據報到場時，發現被告有
    語無倫次之情形，此有刑法第185 條之3 案件測試觀察紀錄
    表供參，堪信被告於行為時，確因飲用酒類，處於無法安全
    駕駛動力交通工具之狀態，足認被告之自白與事實相符，本
    件事證明確，被告犯行應堪認定。
、論罪科刑部分
一、核被告所為，係犯刑法第185 條之3 服用酒類不能安全駕駛
    動力交通工具而駕駛罪。
二、被告曾受如事實欄所載之徒刑執行完畢，此有臺灣高等法院
    被告前案紀錄表在卷供參，其受徒刑之執行完畢，再為本件
    公共危險犯行，係於5 年以內故意再犯有期徒刑以上之罪，
    為累犯，應依刑法第47條第1 項之規定加重其刑。
三、爰審酌被告為職業駕駛人，於服用酒類後，已達意識不清之
    程度，竟仍駕駛動力交通工具，顯已危害自身及公眾之安全
    ，所為非屬可取，惟其於警詢、偵查及本院審理時均坦承犯
    行，並表悔悟之心，犯後態度良好等一切情狀，量處如主文
    所示之刑，並諭知易科罰金之折算標準。
丙、公訴不受理方面
一、公訴意旨另以：被告以駕駛營業用小客車載客為業，為從事
    業務之人，於前開時、地飲用高梁酒後，仍駕駛上揭車輛行
    駛，於同日下午4 時50分許，沿基隆市○○路往北寧路方向
    行駛，行經基隆市○○路、北寧路、祥豐路之三岔路口前，
    本應注意車前狀況，並隨時採取必要之安全措施，且依當時
    天候晴朗，日間有自然光線，路面舖裝柏油，乾燥、無缺陷
    、無障礙物且視距良好，行車管制號誌正常，客觀上並無不
    能注意之情事，竟因被告酒後反應遲鈍且未注意車前狀況，
    撞及前方由丁○○、戊○○及甲○○騎乘之機車，導致丁○○、戊○○及甲○○3 人均人車倒地，丁○○受有右側腕部
    遠端橈、尺骨間關節韌帶損傷，左側鎖骨中段至遠端閉鎖性
    骨折，左肩及左膝部多處擦傷；戊○○受有第七頸椎閉鎖性
    骨折，髖、大腿、小腿及踝擦傷，臉部、頭皮、頸部及背部
    挫傷；甲○○受有肋骨閉鎖性骨折，上、下肢多處開放性傷
    口，肩部挫傷等傷害，因認被告涉犯刑法第284 條第2 項前
    段之業務過失傷害罪嫌等情。
二、按告訴乃論之罪，告訴人於第一審辯論終結前得撤回其告訴
    ，又告訴經撤回者，應諭知不受理之判決，並得不經言詞辯
    論為之，刑事訴訟法第238 條第1 項、第303 條第3 款及第
    307 條分別定有明文。
三、本件被告被訴業務過失傷害部分，檢察官認被告係涉犯刑法
    第284 條第2 項前段之業務過失傷害罪，依同法第287 條前
    段之規定，須告訴乃論，而告訴人甲○○、戊○○及丁○○
    於97年10月9 日本院調查時當庭撤回告訴，此有撤回告訴聲
    請狀及當日訊問筆錄在卷可稽，依據前開規定，本件就業務
    過失傷害部分，爰不經言詞辯論，逕行諭知不受理之判決。
據上論斷，應依刑事訴訟法第452 條、第299 條第1 項前段、第
303 條第3 款、第307 條，刑法第185 條之3 、第47條第1 項、
第41條第1 項前段，刑法施行法第1 條之1 ，判決如主文。
本案公共危險部分，經檢察官乙○○到庭執行職務。
中    華    民    國    97    年    10    月    24    日
                    交通法庭法    官  邰婉玲
以上正本證明與原本無異。
如不服本判決應於收受本判決後10日內向本院提出上訴書狀，其
未敘述上訴理由者，並得於提起上訴後10日內向本院補提理由書
狀（均須按他造當事人之人數附繕本）「切勿逕送上級法院」。
中    華    民    國    97    年    10    月    24    日
                            書 記 官  彭筠凱
附錄所犯法條：
中華民國刑法第185條之3
服用毒品、麻醉藥品、酒類或其他相類之物，不能安全駕駛動力
交通工具而駕駛者，處一年以下有期徒刑、拘役或科或併科十五
萬元以下罰金。


司法院資訊處製作；財團法人民間司法改革基金會備份。
